【裁判字號】    99,訴,178
【裁判日期】    990917
【裁判案由】    違反毒品危害防制條例
【裁判全文】
臺灣新竹地方法院刑事判決               99年度訴字第178號
公  訴  人  臺灣新竹地方法院檢察署檢察官
被      告  乙○○
選任辯護人  法律扶助基金會吳國源律師
上列被告因違反毒品危害防制條例案件，經檢察官提起公訴（99
年度偵字第4764號），本院判決如下：
    主  文
乙○○犯如附表一所示之罪，各處如附表二所示之主文及宣告刑
，應執行有期徒刑伍年陸月；未扣案之門號0000000000號行動電
話壹支（含ＳＩＭ卡壹張）沒收，如不能沒收時，追徵其價額；
未扣案之販賣第三級毒品所得新臺幣肆仟元沒收，如全部或一部
不能沒收時，以其財產抵償之。
    事  實
一、乙○○明知Ｋ他命（Ketamine，下稱Ｋ他命）係毒品危害防
    制條例第2 條第2 項第3 款所稱之第三級毒品，依法不得販
    賣、轉讓，竟基於販賣第三級毒品Ｋ他命牟利之意圖，先向
    姓名年籍不詳成年男子，以1 公克約新臺幣（下同）280 元
    至300 元不等之代價，販入數目不詳之第三級毒品Ｋ他命後
    ，隨即於附表一編號1至5所示之時間、地點，以1.8 公克Ｋ
    他命售價1000元或0.9 公克Ｋ他命售價500 元之方式，出售
    如附表一編號1 至5 所示之第三級毒品Ｋ他命予附表一編號
    1 至5 所示之彭俞嘉、鄭閔毫、甲○○等人並收取附表一編
    號1至5 所示之金錢。
二、乙○○另基於轉讓第三級毒品Ｋ他命之犯意，於附表一編號
    6 所示之時間、地點，無償轉讓1 包重約0.9 公克之Ｋ他命
    予綽號「茶」之友人丙○○。
三、嗣經警報請臺灣新竹地方法院檢察署檢察官向本院聲請監聽
    乙○○所使用之門號0000000000號行動電話，始查悉上情，
    並由該署檢察官核發拘票，於99年6 月7 日下午5 時30分許
    ，在新竹縣新豐鄉○○街223 號拘提乙○○到案。
四、案經新竹市警察局第一分局報請臺灣新竹地方法院檢察署檢
    察官偵查起訴。
    理  由
壹、程序方面：
一、起訴範圍之確定：
    檢察官起訴書附表原記載被告有下列行為：(一)、於99年1 、
    2 月間某日及同年2 月，分別販賣第三級毒品Ｋ他命予彭俞
    嘉；(二)、於99年1 至3 月間某日分別在新竹市○○路「星光
    雅築」、新竹市○○路「三民華廈」各販賣第三級毒品Ｋ他
    命1 包0.8-2 公克予鄭閔毫並收取000-0000元云云；(三)於99
    年4 月3 日販賣1 包1000元之Ｋ他命予甲○○；(四)於99年3
    月31日在新竹市○○路笑傲江湖ＫＴＶ附近轉讓1 包500 元
    之Ｋ他命予丙○○云云。嗣經公訴人於99年9 月3 日提出更
    正之起訴書附表補正詳細販賣時間、重量後，分別為：(一)、
    於99年2 月28日下午7 時許在新竹市○○路2 段168 號402
    室暨於99年2 月27日上午6 時許在新竹市○○路196 號好樂
    迪ＫＴＶ，各販賣1.8 公克之Ｋ他命予彭俞嘉；(二)、於99年
    3 月2 日上午10時許在新竹市○○路與民生路口「星光雅築
    」大廈暨於99年3 月18日下午4 時許在新竹市○○路與自由
    路口「三民華廈」各販賣第三級毒品Ｋ他命1 包約0.9 公克
    予鄭閔毫並收取500 元；(三)於99年4 月3 日中午12時許販賣
    1 包約1.8 公克之Ｋ他命予甲○○並收取1000元；(四)於99年
    3 月31日上午5 時30分許在新竹市○○路2 段168 號轉讓1
    包約0.9 公克之Ｋ他命予丙○○。
二、證據能力：
(一)、次按被告以外之人於審判外之陳述，雖不符前4 條之規定，
    而經當事人於審判程序同意作為證據，法院審酌該言詞陳述
    或書面陳述作成時之情況，認為適當者，亦得為證據；當事
    人、代理人或辯護人於法院調查證據時，知有第159 條第1
    項不得為證據之情形，而未於言詞辯論終結前聲明異議者，
    視為有前項之同意；刑事訴訟法第159 條之5 定有明文。證
    人即購買毒品之人或受讓人彭俞嘉、鄭閔毫於警詢及偵查中
    之陳述、證述及丙○○於偵查中之證述暨本判決下列所援引
    之文書證據，雖均屬被告以外之人於審判外之陳述，惟檢察
    官、被告及其辯護人等於本院均表示無意見而不予爭執，且
    迄至言詞辯論終結前亦未再聲明異議，本院審酌上開證據資
    料製作時之情況，尚無違法不當或證明力明顯過低之瑕疵，
    亦認以之作為證據，應屬適當。
(二)、再按偵查犯罪機關依法定程序監聽之錄音，係以監聽之錄音
    帶為其調查犯罪所得之證據，司法警察依據監聽錄音結果予
    以翻譯而製作之通訊監察譯文，乃該監聽錄音帶內容之顯示
    ，此為學理上所稱之「派生證據」，屬於文書證據之一種。
    於被告或訴訟關係人對其譯文之真實性發生爭執或有所懷疑
    時，法院應依刑事訴訟法第165 條之1 第2 項之規定，勘驗
    該監聽錄音帶以踐行調查證據之程序，俾確認該錄音聲音是
    否為通訊者本人及其內容與通訊監察譯文之記載是否相符，
    或傳喚該通訊者為證據調查。本院已於99年8 月20日當庭播
    放監聽錄音光碟內容供被告確認該錄音光碟之聲音係被告本
    人之聲音，堪認本件司法警察依法所為監聽錄音蒐證程序取
    得之證據自有證據能力。
貳、實體方面：
一、上揭事實，業據被告乙○○於警詢、偵查、本院羈押庭調查
    時暨本院審理時均坦承不諱（參偵卷一第16-17 頁、第95-9
    7 頁，聲羈卷第6-7 頁、本院卷第94頁），核與證人彭俞嘉
    、鄭閔毫於警詢之陳述暨偵查中之證述情節相符（參偵卷一
    第38-39 頁、第88-90 頁、第107-109 頁、第112-114 頁、
    第144 頁、第146 頁），復有被告所使用之門號0000000000
    號行動電話與甲○○、丙○○各使用之門號0000000000、00
    00000000號行動電話通話監聽譯文（參偵卷一第60-61 頁）
    、被告所使用之門號0000000000號行動電話與彭俞嘉、鄭閔
    毫各自使用之門號0000000000、0000000000號行動電話之通
    聯紀錄（參本院卷136 頁、第138 頁、第141 頁）附卷可稽
    ，且被告自承以每公克約280 元至300 元不等之價格販入Ｋ
    他命後，以0.9 公克Ｋ他命500 元、1.8 公克Ｋ他命1000元
    之價格出售，顯可賺取其中之價差，自有營利之意圖，是被
    告自白核與事實相符，堪以採信。本件事證明確，被告犯行
    堪以認定，應依法論科。
二、按Ｋ他命係毒品危害防制條例第2 條第2 項第3 款所列之第
    三級毒品，依法不得販賣、轉讓。核被告就附表一編號1 至
    5 所為，係犯毒品危害防制條例第4 條第3 項之販賣第三級
    毒品罪，就附表一編號6 所為，係犯毒品危害防制條例第8
    條第3 項之轉讓第三級毒品罪。被告就附表一編號1 至6 各
    次犯行，時間不同，犯意各別，應分論併罰。又毒品危害防
    制條例第17條規定：「犯第4 條至第8 條、第10條或第11條
    之罪，供出毒品來源，因而查獲其他正犯或共犯者，減輕或
    免除其刑；犯第4 條至第8 條之罪於偵查及審判中均自白者
    ，減輕其刑」，是被告如犯毒品危害防制條例第4 條至第8
    條之罪，於偵查及審判中均自白者，應適用新法之規定減輕
    其刑。至所謂「偵查及審判中均自白」，係指被告於偵查中
    歷次之陳述，曾經自白，且於各審級審判中歷次之陳述，曾
    經自白而言（臺灣高等法院98年度第3 次刑事庭庭長法律問
    題研討會決議參照）。查被告就附表一所示各次販賣、轉讓
    第三級毒品Ｋ他命之犯行，於偵查中、本院羈押庭調查時暨
    本院審理中均自白，本院認上開部分均符合毒品危害防制條
    例第17條第2 項之規定，各應依法減輕其刑。爰審酌被告販
    賣、轉讓毒品供他人施用，戕害他人身心健康，危害社會治
    安，助長不良風氣，及其販賣、轉讓毒品之數量不多與所賺
    取之金額非鉅，暨犯後坦承犯行態度尚稱良好等一切情狀，
    分別量處如附表二所示之刑，並定其應執行刑。
三、未扣案之門號0000000000號行動電話1 支（含ＳＩＭ卡1 張
    ）為被告所有，且係供附表一所示各次販賣、轉讓毒品聯絡
    所用之物，雖未扣案，惟未證明已滅失，應依毒品危害防制
    條例第19條第1 項之規定宣告沒收，如不能沒收時，追徵其
    價額（最高法院99年度第5 次刑事庭會議參照）。又毒品危
    害防制條例第19條第1 項規定，係採義務沒收主義，故販賣
    毒品所得之金錢，如能認定確係販賣毒品所得之款項，均應
    宣告沒收，不以當場搜獲扣押者為限，但因其並無「不問屬
    於犯人與否，沒收之」之特別規定，仍以沒收物屬於犯人所
    有者為限，始得依該規定予以沒收。而上開規定所稱「追徵
    其價額」者，必限於所沒收之物為金錢以外之其他財物而無
    法沒收時，始應追徵其價額，使其繳納與原物相當之價額。
    如所得財物為金錢而無法沒收時，應以其財產抵償之，而不
    發生追徵價額之問題，最高法院93年度臺上字第1218號、第
    2670號、第2743號判決要旨可資參照。被告販賣第三級毒品
    所得共計4000元（即1000元×3 ＋500 元×2 ＝4000元），
    自應依該條項之規定沒收，如全部或一部不能沒收時，應以
    其財產抵償之。
據上論斷，應依刑事訴訟法第299 條第1 項前段，毒品危害防制
條例第4 條第3 項、第8 條第3 項、第17條第2 項、第19條第1
項，刑法第11條、第51條第5款，判決如主文。
本案經檢察官陳瑞仁到庭執行職務。
中    華    民    國    99    年    9     月    17    日
                  刑事第二庭    審判長法  官  賴淑敏
                                      法  官  楊數盈
                                      法  官  王子謙
以上正本證明與原本無異。
如不服本判決應於收受判決後10日內向本院提出上訴書狀，並應
敘述具體理由。其未敘述上訴理由者，應於上訴期間屆滿後20日
內向本院補提理由書(均須按他造當事人之人數附繕本)「切勿逕
送上級法院」。
中    華    民    國    99    年    9     月    17    日
                                      書記官  劉亭筠
附錄法條：
毒品危害防制條例第4條第3項
製造、運輸、販賣第三級毒品者，處 5 年以上有期徒刑，得併
科新臺幣 7 百萬元以下罰金。
毒品危害防制條例第8條第3項
轉讓第三級毒品者，處 3 年以下有期徒刑，得併科新臺幣 30
萬元以下罰金。
附表一
┌──┬────┬────┬───┬────┬────┬────┐
│編號│販賣時間│販賣地點│買受人│聯絡方式│買賣數量│買賣金額│
│    │轉讓時間│轉讓地點│受讓人│        │轉讓數量│        │
├──┼────┼────┼───┼────┼────┼────┤
│1   │99年2月2│新竹市經│彭俞嘉│彭俞嘉之│Ｋ他命1 │1000元  │
│    │8日下午7│國路2段1│      │00000000│包（1.8 │        │
│    │時許    │68號402 │      │67號行動│公克）  │        │
│    │        │室      │      │電話與被│        │        │
│    │        │        │      │告之0916│        │        │
│    │        │        │      │937047號│        │        │
│    │        │        │      │行動電話│        │        │
│    │        │        │      │聯絡    │        │        │
├──┼────┼────┼───┼────┼────┼────┤
│2   │99年2月2│新竹市中│彭俞嘉│彭俞嘉之│Ｋ他命1 │1000元  │
│    │7 日上午│華路2 段│      │00000000│包（1.8 │        │
│    │6 時許  │好樂迪Ｋ│      │67號行動│公克）  │        │
│    │        │ＴＶ附近│      │電話與被│        │        │
│    │        │        │      │告之0916│        │        │
│    │        │        │      │937047號│        │        │
│    │        │        │      │行動電話│        │        │
│    │        │        │      │聯絡    │        │        │
├──┼────┼────┼───┼────┼────┼────┤
│3   │99年3 月│新竹市中│鄭閔毫│鄭閔毫之│Ｋ他命1 │500元   │
│    │2 日上午│華路與民│      │00000000│包（0.9 │        │
│    │10時許  │生路附近│      │10號行動│公克）  │        │
│    │        │之「星光│      │電話與被│        │        │
│    │        │雅築」大│      │告之0916│        │        │
│    │        │廈      │      │937047號│        │        │
│    │        │        │      │行動電話│        │        │
│    │        │        │      │聯絡    │        │        │
├──┼────┼────┼───┼────┼────┼────┤
│4   │99年3 月│新竹市民│鄭閔毫│鄭閔毫之│Ｋ他命1 │500元   │
│    │18日下午│主路與自│      │00000000│包（0.9 │        │
│    │4時許   │由路間之│      │10號行動│公克）  │        │
│    │        │三民國中│      │電話與被│        │        │
│    │        │後門附近│      │告之0916│        │        │
│    │        │之「三民│      │937047號│        │        │
│    │        │華廈」附│      │行動電話│        │        │
│    │        │近路旁  │      │聯絡    │        │        │
├──┼────┼────┼───┼────┼────┼────┤
│5   │99年4 月│新竹市民│甲○○│甲○○之│Ｋ他命1 │1000元  │
│    │3 日中午│主路與自│      │00000000│包（1.8 │        │
│    │12時許  │由路間之│      │03號行動│公克）  │        │
│    │        │三民國中│      │電話與被│        │        │
│    │        │後門附近│      │告之0916│        │        │
│    │        │之「三民│      │937047號│        │        │
│    │        │華廈」附│      │行動電話│        │        │
│    │        │近路旁  │      │聯絡    │        │        │
├──┼────┼────┼───┼────┼────┼────┤
│6   │99年3 月│新竹市經│丙○○│丙○○之│Ｋ他命1 │免費    │
│    │31日上午│國路2段1│      │00000000│包（0.9 │        │
│    │5 時30分│68號魏苡│      │93號行動│公克）  │        │
│    │許      │凡住處  │      │電話與被│        │        │
│    │        │        │      │告之0916│        │        │
│    │        │        │      │937047號│        │        │
│    │        │        │      │行動電話│        │        │
│    │        │        │      │聯絡    │        │        │
└──┴────┴────┴───┴────┴────┴────┘
附表二
┌──┬──────┬─────────────────────┐
│編號│  犯罪事實  │              主文及宣告刑                │
├──┼──────┼─────────────────────┤
│1   │附表一編號1 │乙○○販賣第三級毒品，處有期徒刑貳年柒月，│
│    │            │未扣案之門號0000000000號行動電話壹支（含Ｓ│                 │
│    │            │ＩＭ卡壹張）沒收，如不能沒收時，追徵其價額│
│    │            │；未扣案之販賣第三級毒品所得新臺幣壹仟元沒│
│    │            │收，如全部或一部不能沒收時，以其財產抵償之│
│    │            │。                                        │
├──┼──────┼─────────────────────┤
│2   │附表一編號2 │乙○○販賣第三級毒品，處有期徒刑貳年柒月，│
│    │            │未扣案之門號0000000000號行動電話壹支（含Ｓ│                 │
│    │            │ＩＭ卡壹張）沒收，如不能沒收時，追徵其價額│
│    │            │；未扣案之販賣第三級毒品所得新臺幣壹仟元沒│
│    │            │收，如全部或一部不能沒收時，以其財產抵償之│
│    │            │。                                        │
├──┼──────┼─────────────────────┤
│3   │附表一編號3 │乙○○販賣第三級毒品，處有期徒刑貳年陸月，│
│    │            │未扣案之門號0000000000號行動電話壹支（含Ｓ│                 │
│    │            │ＩＭ卡壹張）沒收，如不能沒收時，追徵其價額│
│    │            │；未扣案之販賣第三級毒品所得新臺幣伍佰元沒│
│    │            │收，如全部或一部不能沒收時，以其財產抵償之│
│    │            │。                                        │
├──┼──────┼─────────────────────┤
│4   │附表一編號4 │乙○○販賣第三級毒品，處有期徒刑貳年陸月，│
│    │            │未扣案之門號0000000000號行動電話壹支（含Ｓ│                 │
│    │            │ＩＭ卡壹張）沒收，如不能沒收時，追徵其價額│
│    │            │；未扣案之販賣第三級毒品所得新臺幣伍佰元沒│
│    │            │收，如全部或一部不能沒收時，以其財產抵償之│
│    │            │。                                        │
├──┼──────┼─────────────────────┤
│5   │附表一編號5 │乙○○販賣第三級毒品，處有期徒刑貳年柒月，│
│    │            │未扣案之門號0000000000號行動電話壹支（含Ｓ│                 │
│    │            │ＩＭ卡壹張）沒收，如不能沒收時，追徵其價額│
│    │            │；未扣案之販賣第三級毒品所得新臺幣壹仟元沒│
│    │            │收，如全部或一部不能沒收時，以其財產抵償之│
│    │            │。                                        │
├──┼──────┼─────────────────────┤
│6   │附表一編號6 │乙○○轉讓第三級毒品，處有期徒刑伍月，未扣│
│    │            │案之門號0000000000號行動電話壹支（含ＳＩＭ│                 │
│    │            │卡壹張）沒收，如不能沒收時，追徵其價額。  │
└──┴──────┴─────────────────────┘

司法院資訊處製作；財團法人民間司法改革基金會備份。
